臺灣士林地方法院刑事判決　　　　　　　　　　　　　九十三年度訴字第四六四號
　　公　訴　人　臺灣士林地方法院檢察署檢察官
　　被　　　告　乙○○ 原名.
　　指定辯護人　本院公設辯護人　甲○○
右列被告因違反槍砲彈藥刀械管制條例案件，經檢察官提起公訴（九十三年度偵字第
二０五五號），本院判決如左：
    主  文
乙○○未經許可販賣其他可發射子彈具有殺傷力之改造玩具手槍未遂，處有期徒刑參
年，併科罰金新台幣壹拾萬元，罰金如易服勞役以銀元參佰元即新台幣玖佰元折算壹
日。
扣案具有殺傷力之改造玩具手槍壹枝（含彈匣貳個、紅外線瞄準器壹個、槍管肆枝、
滑套壹個、槍枝零件壹個）、具有殺傷力之子彈參拾參顆均沒收。
    事  實
一、乙○○（原名陳基田）明知可發射子彈具有殺傷力之改造玩具手槍及可供發射具
    有殺傷力之子彈，非經中央主管機關許可，不得販賣，竟意圖販賣，於民國九十
    二年九月二十八日，透過奇摩網站其登記之電子信箱m24639＠pchome.com.tw，
    發送內容為「主題：Ｍ９２，我有原的和改的，原＝１２０００，改＝３５００
　　０，需要告知我，謝謝。」，意指手槍型式及價錢之電子郵件共十封至其於奇摩
    網站上取得之電子信箱，其中一封電子郵件於九十二年九月二十八日晚間九時十
    二分許，發送至臺北市政府警察局信義分局三張犁派出所員警沈俊宏以「俊宏」
    名義於同網站所申請使用之shen00000000＠yahoo.com.tw電子信箱內，沈俊宏基
    於警員專業警覺，認此與販賣槍枝有關，乃報告主管展開調查，並予回信佯稱表
    示願試槍。乙○○認機不可失，乃分別於九十二年十月三日、四日分別再寄發電
    子郵件至沈俊宏使用之電子信箱表示願提供槍枝試射，並要求沈俊宏提供電話，
    以供聯絡。沈俊宏乃提供其使用之0000000000號電話與乙○○所使用
    之0000000000號電話連絡，雙方約定願意購買克拉克牌槍枝之型式及
    試槍之時間為九十二年十月八日晚上九時許，地點在中山高速公路重慶北路交流
    道附近，乙○○遂於九十二年十月八日晚間八時許，駕駛車號二Ｑ─三四八五號
    自用小客車，攜帶向姓名年籍不詳綽號「康雲」之成年男子基於抵債而取得仿半
    自動手槍製造具有殺傷力之改造玩具手槍一枝（槍枝管制編號：0000000
    000號）及供該槍枝使用之彈匣二個、紅外線瞄準器一個、槍管四枝、滑套一
    個、槍枝零件一個，另具有殺傷力之土造子彈四十七顆，不具殺傷力且不能擊發
    之土造子彈五顆、具子彈外型之實心金屬物三顆、玩具金屬彈殼及彈頭三顆，並
    將之藏放於鋁製手提箱內，前往赴約。嗣於同日晚間十一時三十五分許，乙○○
    駕車行至臺北市大同區○○○路與酒泉街口與沈俊宏見面，沈俊宏確認槍彈已攜
    帶後，乙○○即為現場埋伏之員警當場逮捕並扣得上開槍彈等物品，致販賣上開
    槍彈未遂。
二、案經臺北市政府警察局信義分局報告臺灣士林地方法院檢察署檢察官偵查起訴。
    理  由
一、訊之被告乙○○固對於右揭時、地以上開電子信箱及電話與沈俊宏聯絡販賣槍彈
    ，約定願意購買克拉克牌槍枝之型式及試槍之時間、地點，並於準備交付時為警
    逮捕之事實坦承不諱，惟矢口否認主動與沈俊宏聯絡，辯稱：伊在軍火教父及槍
    械網站上看到「俊宏」之留言，內容是他需要特殊之槍械，伊寄給他第一封信，
    是回覆之語氣云云，而被告之辯護人亦辯稱：被告與沈俊宏既不相識，亦不知其
    背景，豈可能貿然寄發有槍枝可販賣之信件？且證人沈俊宏為警員，其有因承辦
    槍枝案件可獲得較高成績而選擇性辦案之動機，是被告所辯係沈俊宏先行刊登欲
    購買槍枝之廣告，應可採信。本案被告本不具販賣槍枝之故意，係因員警沈俊宏
    上網刊登欲購買槍枝之廣告，始萌生販賣槍枝之犯意，係屬「陷害教唆」，因而
    取得之證據，應不具證據能力，僅可認被告持有槍彈而已等語。惟查：
  (一)右揭時、地被告乙○○以上開電子信箱及電話與沈俊宏聯絡販賣槍彈，約定願意
    購買克拉克牌槍枝之型式及試槍之時間、地點，並於準備交付時遭警方逮捕之事
    實，已據被告坦承不諱，核與證人沈俊宏迭於檢察官偵查中及本院審理中結證之
    情節相符，並經證人即警員洪鐸瑋、黃謹瑋、程新廉於檢察官偵查中結證無訛，
    且有克拉克手槍一支、紅外線瞄準器一個、子彈五十二顆、具子彈外型之實心金
    屬物三顆、玩具金屬彈殼及彈頭三顆、鋁製手提箱一個、滑套一個、彈匣二個、
    槍管四枝、槍枝零件一個等物品扣案可憑，其中槍彈經送內政部警政署刑事警察
    局及法務部調查局鑑定，其結果為該克拉克手槍為仿半自動手槍製造具有殺傷力
    之改造玩具手槍一枝（槍枝管制編號：0000000000號），子彈部分為
    具有殺傷力之土造子彈有四十七顆，其餘槍彈物品並不具有殺傷力，此有內政部
    警政署刑事警察局九十三年一月十六日刑鑑字第○九二○二一二○○四號槍彈鑑
    定書一份及內政部警政署刑事警察局及法務部調查局九十三年九月二十三日鑑定
    通知書一份附卷（參見第二○五五號偵查卷第三至八頁、本院卷第八三至八四頁
    ）可憑，而與上開欲販賣有殺傷力改造手槍同置於鋁製手提箱內之彈匣二個、紅
    外線瞄準器一個、槍管四枝、滑套一個、槍枝零件一個，應屬該改造手槍所使用
    之零件甚明，另有被告乙○○與沈俊宏以上開電子信箱及電話聯絡之紀錄在卷（
    參見第二○五五號偵查卷第十四頁、第三七至三九頁）可憑，亦甚明確。足認被
    告應有販賣上開槍、彈之故意，惟因證人沈俊宏係以警員調查證據之身分與被告
    談論販賣之交易，本身並無購買之故意，且雙方亦未達成特定買賣槍、彈、價金
    之合意及交付之結果，應認被告販賣上開槍、彈未遂，自甚明確。
  (二)被告及其辯護人雖辯稱：伊在軍火教父及槍械網站上看到「俊宏」之留言，內容
    是他需要特殊之槍械，伊寄給他第一封信，是回覆之語氣，伊本不具販賣槍枝之
    故意，係因員警沈俊宏上網刊登欲購買槍枝之廣告，始萌生販賣槍枝之犯意，係
    屬「陷害教唆」，因而取得之證據，應不具證據能力，僅可認被告持有槍彈而已
    云云。惟查：被告雖提出證人沈俊曾於九十二年八月十二日於槍械網頁中曾留言
    「如何買到一把槍枝，行情多少？」之槍械網站留言紀錄一紙為據（參見同上偵
    查卷第七○頁及本院卷第一○一頁），主張因員警沈俊宏上網刊登欲購買槍枝之
    廣告，始萌生販賣槍枝之犯意。惟證人沈俊宏堅決否認有於上開網站留言，且無
    任何積極證據證明該留言為沈俊宏所為，自難遽為認定被告所辯可採；且該留言
    既非直接寄至被告之電子信箱，而係留存於槍械網站，當無教唆被告販賣槍彈之
    故意，而被告自行於該網站流灠，並主動寄出可販賣槍、彈之訊息至沈俊宏之信
    箱，自有販賣槍、彈之故意甚明；再證人沈俊宏於本院審理中結證稱：伊於八十
    幾年即在奇摩網站登記帳號，是免費的，而Ｅ─ＭＡＩＬ網路帳號是很容易被人
    知道，例如奇摩站開放性的家族，知道家族成員的帳戶、暱稱、自我簡介後，就
    從開放式去找尋，這些資料是很容易得知等語，並提出奇摩家族通訊錄影本一紙
    在卷（參見本院卷第七六頁）可查，是證人沈俊宏設於奇摩網站之電子信箱應有
    可能於該網站中取得，且被告基於販賣之意思，大量散布販賣槍彈之要約，非無
    可能，則被告之辯護人所辯被告與沈俊宏既不相識，亦不知其背景，豈可能貿然
    寄發有槍枝可販賣之信件云云，尚非可採。
  (三)綜上所述，被告及其辯護人之辯稱，均非可採，而被告販賣上開有殺傷力之槍彈
    未遂之犯行，洵堪認定。
二、核被告所為，係犯槍砲彈藥刀械管制條例第十一條第五項、第一項之未經許可，
    販賣其他可發射子彈具有殺傷力之改造玩具手槍未遂罪、第十二條第五項、第一
    項未經許可販賣子彈未遂罪。公訴人認本件係構成販賣上開槍彈既遂罪，顯有未
    合。而被告持有上開槍彈之低度行為應為販賣之高度行為所吸收，不另論罪。又
    被告已著手於上開販賣槍彈之行為而不遂，均為未遂犯，爰各依法減輕其刑。再
    被告以一販賣行為同時觸犯上開二罪，為想像競合犯，應從一重之販賣其他可發
    射子彈具有殺傷力之改造玩具手槍罪未遂論處。爰審酌被告之素行、動機，及目
    前槍枝氾濫，被告於此社會治安日益惡化之際，明知他人所交付之改造玩具手槍
    及子彈具有殺傷力，卻仍無故販賣，威脅社會治安之程度不小，惟犯後態度良好
    等一切情狀，量處如主文所示之刑，併就其所受罰金刑部分，諭知易服勞役之折
    算標準。
三、扣案具有殺傷力之改造玩具手槍一枝（槍枝管制編號：0000000000號
    ）及供該槍枝使用之彈匣二個、紅外線瞄準器一個、槍管四枝、滑套一個、槍枝
    零件一個，與具有殺傷力之土造子彈三十三顆，為違禁物，應依法宣告沒收。至
    於其他扣案之物品，或不具殺傷力，或與本案犯罪無關，或已試射擊發子彈十三
    顆及拆解子彈一顆而非屬子彈，有上開刑事警察局及法務部調查局之鑑定通知書
    在卷足憑，爰不另為沒收之諭知，附此敘明。
四、公訴意旨另以被告尚販賣扣案中有殺傷力之直徑八．九ＭＭ之土造子彈五顆（起
    訴書犯罪事實已載明，理由欄說明其中四顆不具殺傷力，本院仍有敘明之必要）
    ，涉有槍砲彈藥刀械管制條例第十二條第一項未經許可販賣子彈罪嫌云云。
　　惟查，扣案之五十二顆子彈中具有殺傷力之土造子彈僅有四十七顆，其餘子彈不
  　具有殺傷力，此有上開內政部警政署刑事警察局九十三年一月十六日刑鑑字第○
    九二○二一二○○四號槍彈鑑定書一份及內政部警政署刑事警察局及法務部調查
　  局九十三年九月二十三日鑑定通知書一份附卷可查，是此部分應認被告並無公訴
    人所指販賣罪嫌，惟公訴人認此部分與本件論罪部分有想像競合犯之裁判上一罪
    關係，爰不另為無罪之諭知。
五、併案之台灣桃園地方法院檢察署九十三年度偵字第六二○七號案件中被告涉嫌持
    有之改造手槍，不但非屬本件扣案之改造手槍，而且與本件犯罪無裁判上一罪關
    係，應退由原檢察官續為處理，附此敘明。
據上論斷，應依刑事訴訟法第二百九十九條第一項前段，槍砲彈藥刀械管制條例第十
一條第五項、第一項、第十二條第五項、第一項，刑法第十一條前段、第二十六條前
段、第五十五條、第四十二條第二項、第三十八條第一項第一款、罰金罰鍰提高標準
條例第二條，現行法規所定貨幣單位折算新台幣條例第二條，判決如主文。
本案經檢察官侯千姬到庭執行職務。
中　　　華　　　民　　　國　　九十三　　年　　　十　　　月　　二十一　　日
                                臺灣士林地方法院刑事第一庭
　　                                審判長法  官  雷雯華
                                          法  官  李育仁
                                          法  官  張國棟
右正本證明與原本無異。
如不服本判決，應於判決送達後十日內，向本院提出上訴狀。
                                          書記官  楊樠株
中　　　華　　　民　　　國　　九十三　　年　　　十　　　月　　二十二　　日
附錄上件論罪科刑法條全文：
槍砲彈藥刀械管制條例第十一條
未經許可，製造、販賣或運輸第四條第一項第一款所稱其他可發射金屬或子彈具有殺
傷力之各式槍砲者，處五年以上有期徒刑，併科新臺幣一千萬元以下罰金。
未經許可，轉讓、出租或出借前項所列槍砲者，處三年以上十年以下有期徒刑，併科
新臺幣七百萬元以下罰金。
意圖供自己或他人犯罪之用，而犯前二項之罪者，處無期徒刑或七年以上有期徒刑，
併科新臺幣一千萬元以下罰金。
未經許可，持有、寄藏或意圖販賣而陳列第一項所列槍砲者，處一年以上七年以下有
期徒刑，併科新臺幣七百萬元以下罰金。
第一項至第三項之未遂犯罰之。
槍砲彈藥刀械管制條例第十二條
未經許可，製造、販賣或運輸子彈者，處一年以上七年以下有期徒刑，併科新台幣五
百萬元以下罰金。
未經許可，轉讓、出租或出借子彈者，處六月以上五年以下有期徒刑，併科新台幣三
百萬元以下罰金。
意圖供自己或他人犯罪之用，而犯前二項之罪者，處三年以上十年以下有期徒刑，併
科新台幣七百萬元以下罰金。
未經許可，持有、寄藏或意圖販賣而陳列子彈者，處五年以下有期徒刑，併科新台幣
三百萬元以下罰金。
第一項至第三項之未遂犯罰之。
